臺灣高等法院交通事件裁定　　　　　　 96年度交抗字第723號
抗　告　人
即處分機關　臺北市交通事件裁決所
受處分人　　甲○○
　　　　　　　　　　　達地）
上列抗告人因違反道路交通管理處罰條例案件，不服臺灣士林地
方法院，中華民國96年8月22日所為裁定（96年度交聲字第842號
），提起抗告，本院裁定如下：
    主  文
抗告駁回。
    理  由
一、本件原處分意旨略以：本件受處分人即異議人甲○○所有之
    車牌7K-3581號自用小客車，於民國96年4月29日凌晨3時16
    分許，為他人（李承宗另行裁處）駕駛，途經臺66線5.9公
    里中壢往觀音方向處，經測速超過規定之最高時速60公里以
    上，依道路交通管理處罰條例第43條第4項規定，處罰違規
    當時之車主即受處分人甲○○吊扣上開自用小客車汽車牌照
    3個月等情。
二、原審以上開車牌7K-3581號自用小客車於96年4月29日凌晨3
    時16分許，途經臺66線5.9公里中壢往觀音方向處，經測速
    超過規定之最高時速60公里以上之事實，有桃園縣政府警察
    局舉發違反道路交通管理事件通知單在卷可憑，受處分人甲
    ○○對該事實亦不爭執，應堪認定。而上開自用小客車原登
    記之車主為受處分人甲○○，於96年4月30日辦理過戶（受
    處分人自稱過戶時間為96年5月11日），移轉登記車主為李
    承宗，而舉發違規之桃園縣政府警察局大園分局亦查明違規
    當時之汽車駕駛人為李承宗，此有臺北市交通事件裁決所96
    年6月11日北市裁三字第09636160310號函及桃園縣政府警察
    局大園分局96年6月14日園警分交字第0964017427號函各1份
    在卷可憑。則上開時地違規超速之汽車駕駛人並非受處分人
    甲○○，惟其係違規當時登記之車主，自甚明確。而道路交
    通管理處罰條例第85條第2項規定：「本條例之處罰，其為
    吊扣或吊銷車輛牌照者，不因處分後該車輛所有權移轉、質
    押、租賃他人或租賃關係終止而免於執行。」，係指裁決機
    關為吊扣或吊銷車輛牌照裁罰處分後，受處分人再將該車輛
    所有權移轉之情形而言。如在裁決吊扣或吊銷車輛牌照之處
    分前已將該車輛所有權移轉者，則應以裁決當時登記之車主
    列為受處分人，始符合法律處罰之要件。今原處分機關裁決
    之時間為96年7月23日，又認定上開自用小客車由甲○○移
    轉所有權登記車主為李承宗之時間為96年5月11日（先前認
    定為96年4月30日），此有上開裁決書及臺北市交通事件裁
    決所96年6月28日北市裁三字第09636528000號函1份在卷可
    查。依上所述，原處分機關自應將裁決當時登記之車主李承
    宗列為吊扣上開自用小客車車輛牌照之受處分人，而非以甲
    ○○列為受處分人，自甚明確。詎原處分機關仍以甲○○列
    為本件吊扣車輛牌照裁決之受處分人，顯有未當，以受處分
    人甲○○之異議聲明為有理由，將原處分撤銷，而為受處分
    人甲○○不罰之諭知。核無不合，抗告意旨仍以同條例第85
    條第2項規定指摘原裁定不當，容有誤會，為無理由，應予
    駁回。
三、據上論斷，應依道路交通案件處理辦法第26條，刑事訴訟法
    第412條，裁定如主文。
中　　華　　民　　國　　96　　年　　11　　月　　19　　日
　　　　　　　　　刑事第八庭審判長法　官  鄭文肅
  　　　　　　　　　　　　　　　　法  官  張明松
        　　　　　　　　　　　　　法  官  蔡光治
以上正本證明與原本無異。
不得再抗告。
                                  書記官  陳韋杉
中　　華　　民　　國　　96　　年　　11　　月　　19　　日
